臺灣高雄地方法院刑事判決　　　　　 110年度交簡上字第70號
上　訴　人
即　被　告　林振勤


上列被告因過失傷害案件，不服本院高雄簡易庭中華民國110 年
1 月28日所為109 年度交簡字第3438號第一審刑事簡易判決（原
聲請簡易判決處刑案號：109 年度偵字第16057 號），提起上訴
，本院管轄之第二審合議庭判決如下：
    主  文
上訴駁回。
林振勤緩刑貳年。
    事實及理由
一、本案經本院審理結果，認第一審簡易判決之認事用法及量刑
    均無不當，應予維持，本判決之事實、證據及理由，除證據
    部分另補充：「上訴人即被告林振勤（下稱被告）於本院第
    二審所為之自白」外，其餘均引用第一審判決書之記載（如
    附件）。
二、被告提起本件上訴意旨略以：被告對犯行均坦承不諱，且亟
    欲與告訴人達成和解，並已與告訴人達成和解，請求法院從
    輕量刑並給予緩刑等語。
三、按量刑輕重，係屬事實審法院得依職權自由裁量之事項，苟
    已斟酌刑法第57條各款所列情狀而未逾越法定刑度，不得遽
    指為違法（最高法院72年度台上字第6696號判例意旨參照）
    。復按在同一犯罪事實與情節，如別無其他加重或減輕之原
    因，下級審法院量定之刑，亦無過重或失輕之不當情形，則
    上級審法院對下級審法院之職權行使，原則上應予尊重（最
    高法院85年度台上字第2446號判決參照）。
四、原審判決認被告所犯本案刑法第284 條前段之過失傷害犯行
    事證明確，據以論罪科刑，並審酌被告駕車上路，本應謹慎
    注意遵守交通規則，以維護其他用路人之安全，竟疏未注意
    保持安全距離及車前狀況而致生本件車禍，造成告訴人郭麗
    文等4 人受有上開犯罪事實欄所載傷勢，所為誠屬不該。惟
    念其坦承犯行之犯後態度，且符合自首，考量無前科紀錄（
    有臺灣高等法院被告前案紀錄表在卷可稽），素行尚佳；另
    考量被告有意與告訴人等4 人調解賠償其損害，然因雙方對
    於賠償金額認知差距過大，致未能成立調解；兼衡其自陳大
    學畢業之智識程度，目前為客運司機，月收入新臺幣（下同
    ）3 萬6 、7 千元，離婚且無子女，尚須扶養退休之父母之
    生活經濟狀況（見本院審交易卷第75頁）及告訴人等4 人所
    受之傷勢等一切情狀，於法定刑度內量處被告有期徒刑3 月
    ，並諭知易科罰金之折算標準。本院認原審量刑尚屬適當，
    並未過重，亦無逾越法定刑或裁量濫用之情形，且被告擔任
    大眾運輸之客運司機，駕駛車輛往來國道高速公路，更應注
    意行車安全，本案因駕駛行為過失導致多人受傷之損害結果
    非輕，原審已依刑法第57條各款之規定考量本件具體情狀，
    自應維持，被告以原審判決過重，請求從輕量刑為由提起上
    訴，為無理由，應予駁回。
五、末查被告前未曾因案受刑罰之宣告，有臺灣高等法院被告前
    案紀錄表1 份在卷可稽，素行良好，且被告於本院審理期間
    已與告訴人4 人調解成立，並按調解條件給付完畢，告訴人
    4 人均具狀請求本院給被告緩刑之判決，予以被告自新機會
    等語，此有本院110 年度雄司附民移調字第922 號調解筆錄
    、告訴人4 人之刑事陳述狀、本院電話紀錄在卷可憑（見本
    院簡上卷第85頁至第95頁、第115 頁），足認被告確有悔意
    ，堪信其經此偵、審程序及罪刑之宣告，當知所警惕，信無
    再犯之虞。本院因認原審對被告所宣告之刑，以暫不執行為
    適當，爰依刑法第74條第1 項第1 款之規定，予以宣告緩刑
    2 年，以啟自新。
據上論斷，應依刑事訴訟法第455 條之1 第1 項、第3 項、第36
4 條、第368 條、第373 條，判決如主文。
本案經檢察官簡婉如聲請簡易判決處刑，檢察官李佳韻到庭執行
職務。
中    華    民    國  110     年    11    月    4     日
                  刑事第十五庭審判長法  官  方錦源
                                    法  官  陳彥霖
                                    法  官  都韻荃
以上正本證明與原本無異。
不得上訴。
中    華    民    國   110    年    11    月    9     日
                                    書記官  吳紫瑄